hu: Banquett-konfiguráció: Ívelt; L alakú; Bal sarok; Moduláris; Jobb sarok; Félkör alakú; Derékszögű sarok; Egyenes; U alakú; Egyéb
cs: Konfigurace banketů: Zaoblené; Tvar L; Levý roh; Modulární; Pravý roh; Polokruhové; Pravoúhlý roh; Rovné; Tvar U; Jiné
fi: Bankettikokoonpano: Kaareva; L-mallinen; Vasen kulma; Modulaarinen; Oikea kulma; Puoliympyrä; Suorakulma; Suora; U-mallinen; Muu
lt-LT: Banketės konfigūracija: Lenktas; L formos; Kairysis kampas; Modulinis; Dešinysis kampas; Pusapvalis; Statusis kampas; Tiesus; U formos; Kita
ru: Конфигурация банкетки: Изогнутый; Г-образный; Левый угол; Модульный; Правый угол; Полукруглый; Прямой угол; Прямой; П-образный; Другое
en: Banquette configuration: Curved; L-shaped; Left corner; Modular; Right corner; Semicircular; Square corner; Straight; U-shaped; Other
nb: Bankettkonfigurasjon: Buet; L-formet; Venstre hjørne; Modulær; Høyre hjørne; Halvsirkelformet; Rettvinklet hjørne; Rett; U-formet; Annet
zh-CN: 长条椅配置: 弧形; L 形; 左转角; 模块化; 右转角; 半圆形; 方形转角; 直形; U 形; 其他
es: Configuración de la banqueta: Curva; En forma de L; Esquina izquierda; Modular; Esquina derecha; Semicircular; Esquina cuadrada; Recta; En forma de U; Otro
bg-BG: Конфигурация на пейка тип банкет.: Извит; Г-образен; Ляв ъгъл; Модулен; Десен ъгъл; Полукръгъл; Прав ъгъл; Прав; П-образен; Друго
pl: Konfiguracja siedziska typu banquette: Zakrzywiona; W kształcie litery L; Lewy narożnik; Modułowa; Prawy narożnik; Półokrągła; Prosty narożnik; Prosta; W kształcie litery U; Inna
sk-SK: Tvar rohovej lavice: Zakrivená; V tvare L; Ľavý roh; Modulárna; Pravý roh; Polkruhová; Štvorcový roh; Rovná; V tvare U; Iná
vi: Cấu hình ghế dài: Hình cong; Hình chữ L; Góc trái; Mô-đun; Góc phải; Hình bán nguyệt; Góc vuông; Thẳng; Hình chữ U; Khác
nl: Banquette configuratie: Gebogen; L-vormig; Linkerhoek; Modulair; Rechterhoek; Halfrond; Vierkante hoek; Recht; U-vormig; Overig
zh-TW: 軟墊長椅配置: 弧形; L 型; 左轉角; 模組化; 右轉角; 半圓形; 方形轉角; 直線型; U 型; 其他
tr: Banket oturma düzeni: Kavisli; L şeklinde; Sol köşe; Modüler; Sağ köşe; Yarım daire; Kare köşe; Düz; U şeklinde; Diğer
da: Siddebænks konfiguration: Buet; L-formet; Venstre hjørne; Modulær; Højre hjørne; Halvcirkelformet; Firkantet hjørne; Lige; U-formet; Andet
el: Διαμόρφωση πάγκου: Καμπυλωτό; Σχήμα L; Αριστερή γωνία; Αρθρωτό; Δεξιά γωνία; Ημικυκλικό; Τετράγωνη γωνία; Ίσιο; Σχήμα U; Άλλο
ja: バンケット構造: カーブ; L字型; 左コーナー; モジュラー; 右コーナー; 半円形; スクエアコーナー; ストレート; U字型; その他
pt-BR: Configuração do banco estofado: Curva; Em L; Canto esquerdo; Modular; Canto direito; Semicircular; Canto quadrado; Reto; Em U; Outros
ro-RO: Configurația banchetei: Curbat; În formă de L; Colț stânga; Modular; Colț dreapta; Semicircular; Colț pătrat; Drept; În formă de U; Altele
hr-HR: Konfiguracija banketa: Zakrivljeno; L-oblik; Lijevi kut; Modularno; Desni kut; Polukružno; Kvadratni kut; Ravno; U-oblik; Ostalo
pt-PT: Configuração da banqueta: Curvo; Em L; Canto esquerdo; Modular; Canto direito; Semicircular; Canto quadrado; Direito; Em U; Outro
th: รูปแบบการจัดวางม้านั่งยาว: ทรงโค้ง; รูปตัว L; เข้ามุมซ้าย; โมดูลาร์; เข้ามุมขวา; ครึ่งวงกลม; เข้ามุมฉาก; ทรงตรง; รูปตัว U; อื่นๆ
ko: 벤치형 좌석 구성: 곡선형; L자형; 왼쪽 코너; 모듈형; 오른쪽 코너; 반원형; 사각 코너; 일자형; U자형; 기타
sl-SI: Postavitev sedežne klopi: Ukrivljeno; V obliki črke L; Levi kot; Modularno; Desni kot; Polkrožno; Pravi kot; Ravno; V obliki črke U; Drugo
fr: Configuration de la banquette: Incurvée; En L; Angle gauche; Modulaire; Angle droit; Semicirculaire; Angle carré; Droite; En U; Autre
it: Configurazione della panca: Curvo; A forma di L; Angolo sinistro; Modulare; Angolo destro; Semicircolare; Angolo quadrato; Dritto; A forma di U; Altro
de: Sitzbankaufbau: Gebogen; L-förmig; Linke Ecke; Modular; Rechte Ecke; Halbrund; Rechtwinklige Ecke; Gerade; U-förmig; Sonstige
sv: Bankettkonfiguration: Svängd; L-formad; Vänsterhörn; Modulär; Högerhörn; Halvcirkulär; Rätvinkligt hörn; Rak; U-formad; Övrigt